JAKUB T. JANKIEWICZ



adres: 26-120 Bliżvn

ul.Zafabryczna 35

+48 796 478 641 tel:

email: jcubic@onet.pl

www: jcubic.pl/me

github.com/jcubic github:

codepen: codepen.io/jcubic

linkedin: /in/jakubjankiewicz/

PROFIL

Jestem programistą głównie Front-End, z wieloletnim doświadczeniem. Jestem zainteresowany pracą zdalną najlepiej związaną z ReactJS, NextJS, GraphQL. Oprócz programowania mam także wiedzę na temat SEO, bezpieczeństwa aplikacji, pisania tekstów technicznych.

Byłbym mega zainteresowany pracą związaną z nauczaniem, prowadzeniem kursów programowania, mentoringiem lub innego rodzaju dzielenia się wiedzą w ramach moich obowiazków.

DOŚWIADCZENIE ZAWODOWE:

2016-2022 ASTEK Polska - Senior Front-End Developer (projekty dla firmy farmaceutycznej) - SCRUM, JIRA, Angular.js,

Angular, GIT, R, Shiny, webpack, NPM, jQuery, React.js,

Vue.js, Docker, Ansible, OpenStack

XPro sp. z o. o. - JavaScript Developer (JIRA, Angular.js, 2015

Levitated - JavaScript Developer (projekt dla firmy 2014

WhenToManage) - SCRUM, JIRA, Angular.js, Git

Z500 - Specjalista IT - Back-end (php, mysql, Svn) 2013-2014

i Front-End

Grupa Edykacyjna S.A. - Programista - praca nad grami **2013**

HTML5 dla projektu Unijnego e-podręcznik

VocallyTalended - praca nad interfacem JavaScript/CSS/ 2012-2013 jQuery, konsultacje na temat projektu informatycznego

oraz projekt bazy danych dla portalu społecznościowego

Aiki Lab PTE. LTD. Web Developer - praca nad strona 2011-2012 openclipart.org, aplikacją AikiFramework oraz

tworzenie stron korzystając z Aiki (php. MySQL, $JavaScript,\ JSON\text{-}RPC,\,HTML,\,CSS,\,jQuery,\,Bazaar,\,Git)$

JavaScript, Lisp, R, PHP, Python, TypeScript, SQL, Bash,

2011 Snapzu sp. z o. o. Front-End Developer (CSS, JavaScript,

jQuery, HTML, Smarty, SVN, Basecamp)

Projekt open source AikiFramework oraz strona 2010-2011 openclipart.org - wolontariat (php, Aiki, HTML,

JavaScript, Bazaar)

UMIEJĘTNOŚCI:

JEZYKI

Mustache, Markdown, Twig, XML, SVG, HTML, CSS, **PROGRAMOWANIA** RegEx (rzadko używane: C/C++, Java, Asembler, Ruby)

Docker, Ansible, GNU Emacs, GIT, Apache, JIRA,

NARZEDZIA GNU/Linux, Windows, Inkscape, GIMP, VirtualBOX

TECHNOLOGIE jQuery, Angular.js, React.js, Next.js, Vue.js, Node.js, Jasmine, Jest, Cypress, Jekyll, Eleventy, SlimFramework,

Shiny (jezyk R), JSON-RCP, ERD, MySQL, SQLite,

Firebase, Electron, Wordpress

SEO (pozycjonowanie), Bezpieczeństo aplikacji (ethical INNE hackig), pisanie artykułów branżowych, podstawy storytellingu, teoretyczne podstawy mentoringu oraz prowadzenia szkoleń, podstawy grafiki komputerowej

(głównie wektorej).

ZNAJOMOŚĆ JĘZYKÓW:

Angielski średnio zaawansowany Polski ojczysty

WYKSZTAŁCENIE:

2011 - 2014 2002 - 2007 Studia Inżynierskie na kierunku "Informatyka" o specjalności "Systemy Informacyjne" na Politechnice Świetokrzyskiej

2000 - 2002

Niepubliczne Policealne Studium Elektroniczne Towarzystwa Wiedzy Powszechnej o specjalności "Systemy Komputerowe"

1995 - 2000

Technikum Elektroniczne o specjalności "radiotechnika i telewizja" w ZSZ nr 1 im. Bohaterów Września 1939 r. w Skarzysku - Kamiennej

PROJEKTY OPEN SOURCE:

JQUERY TERMINAL

Biblioteka, można ją nazwać frameworkiem do tworzenia aplikacji wiersza poleceń na stronach internetowych. Posiada bardzo dużo fukcji. Jak animacje czy podświetanie kodu zdefiniowane przez użytkownika.

GIT WEB TERMINAL

Aplikacja wiersza poleceń używająca Isomorphic-git dająca dostęp do gita w przeglądarce. Posiada ciekawe zastosowanie Service Workera.

LEASH SHELL

Aplikacja dająca dostęp do wiersza poleceń dla hostigów PHP, które nie dają dostępu do SSH. Posiada dostęp do edytora vi oraz Emacs or dostęp do bazy danych MySQL.

ISOMORPHIC-GIT

Implementacja gita w JavaScript dla przeglądarki i NodeJS. Jestem aktywnym managerem projektu (ang. maintainer). Autor projektu zrezygował z aktywej pracy nad projektem. Zajmuję się komunikacją z użytkownikami, robieniem Code Review, mergowaniem zmian i wyznaczeniem kierunku.

SYSEND

Biblioteka do wysyłania komunikatów w czystym Vanilla JavaScript. Bez zależności zewnętrznych używających natywnych API. Które posiada bardzo proste w użyciu API.

GGTIPS

Pakiet R do tworzenia tooltipów na wykresach za pomocą popularnej biblioteki ggplot, jestem autorem części front-end'owej. W ramach pracy dla klientta ASTEK Polska (firmy farmaceutycznej)

GAIMAN

Język programowania podobny do Ruby, który kompiuje się do języka JavaScript. Suży głównie do tworzenia aplikacji wiersza poeceń dla jQuery Termial. Założeniem jest, aby łatwiej tworzyć przygodowe gry tekstowe. Mam w planach dodanie także obsługi zwykłego wiersza poleceń.

LIPS

Interpreter dialektu Scheme jezyka Lips w JavaScript. Początkowo miał to być po prostu lisp bazujący na Scheme, ale potem postanowiłem że będzie to pełno prawny zgodny ze specyfikacją R7RS jezyk Scheme plus moje usprawnienia.

TAGGER

Prosty Edytor tagów w Vanilla Java Script bez zależności zewnętrznych.

KURSY I SZKOLENIA:

BEZPIECZEŃSTWO APLIKACJI WWW

Web Hacking: Become a Professional Web Pentester
Hack Yourself First: How to go on the Cyber-Offense
Ataki na Strony Internetowe: Praktyczny Pentesting
Hacking Web Applications and Penetration Testing: Fast

JAVASCRIPT

Functional-Light JavaScript, v2 Deep JavaScript Foundations ES6 The Right Parts

Hardcore Functional Programming in JavaScript

FRAMEWORKI JAVASCRIPT

The Beginner's Guide to ReactJS Advanced React Component Patterns

Master Electron: Desktop Apps using HTML, JavaScript

& CSS

Understanding TypeScript

Angular 7 (formerly Angular 2) - The Complete Guide

CSS

The Complete Flexbox Tutorial: Learn CSS3 Flexbox in

2018 Ultimate CSS Grid Course: From Beginner to Advanced

NARZĘDZIA

Git Essential Training Learning Docker Docker for Developers Learning Ansible

UMIEJĘTNOŚCI MIĘKKIE

Akademia Mentora: mentoring i programy

mentoringowe w praktyce

Inteligencja Relacyjna - Poczucie wartości | Asertywność

| Wywieranie wpływu Trainer course – IT trainer

Praktyczna Inteligencja Emocjonalna

INNE

SEO + Content + Link Building Optimized Content Marketing

ZAINTERESOWANIA/HOBBY:

Open Source, Projektowanie Logo i Logotypów, Matematyka, Fotografia, RPG, Komiksy, Manga, Anime, Fantastyka, Cyberpunk, Edycja Wikipedii, Dzielenie się wiedzą oraz odpowiadanie na pytania programistyczne na StackOverflow i w Social Media (głównie JavaScript), SEO, Cyberbezpieczeństwo, Storytelling, Grywalizacja.

Wyrażam zgodę na przetwarzanie moich danych osobowych dla potrzeb niezbędnych do realizacji procesu rekrutacji (zgodnie z ustawą z dnia 10 maja 2018 roku o ochronie danych osobowych (Dz. Ustaw z 2018, poz. 1000) oraz zgodnie z Rozporządzeniem Parlamentu Europejskiego i Rady (UE) 2016/679 z dnia 27 kwietnia 2016 r. w sprawie ochrony osób fizycznych w związku z przetwarzaniem danych osobowych i w sprawie swobodnego przepływu takich danych oraz uchylenia dyrektywy 95/46/WE (RODO).